【裁判字號】    97,上易,201
【裁判日期】    970327
【裁判案由】    違反著作權法
【裁判全文】
臺灣高等法院臺中分院刑事判決         97年度上易字第201號
上  訴  人  臺灣台中地方法院檢察署檢察官
被      告  丁○○
                    台中縣潭子鄉○○路○段355巷6號
被      告  丙○○
選任辯護人  羅淑菁  律師
            張柏山  律師
上列上訴人因被告等違反著作權法案件，不服臺灣臺中地方法院
中華民國96年11月30日第一審判決（96年度易字第4678號，起訴
案號：臺灣臺中地方法院檢察署96年度偵續字第136 號），提起
上訴，本院判決如下：
    主  文
上訴駁回。
    理  由
一、本案經本院審理結果，認第一審諭知公訴不受理，並無不當
    ，應予維持，並引用第一審判決書記載之理由（判決理由一
    第十行記載之「賴怡君」，為「丁○○」之誤；理由二(三)第
    四行「且增列91條第3項、第91條第3項」為「且增列91條第
    3項、第91條之1第3項」之誤；理由三記載：「乙○○於96
    年1月16日‧‧‧即已知悉犯人」，應為「乙○○於92年1月
    16日‧‧‧即已知悉犯人」之誤，均應予更正，其餘如附件
    ）。
二、茲據告訴人源利電磁工業股份有限公司請求上訴意旨略以：
    (一)依告訴人於原審之陳述，告訴人所收到者，固係證人楊佩
    正所寄交之設計圖，惟依楊佩正與被告丙○○所述，被告丙
    ○○找楊佩正推銷時，係先以手提電腦秀出圖面給楊佩正看
    ，足見丙○○係以重製於光碟之方法竊取告訴人公司之圖檔
    ，俟於向楊佩正推銷時，方以該光碟顯示於手提電腦供楊佩
    正觀看，原審認重製物非光碟，而認定本件屬告訴乃論之罪
    ，容有誤會。(二)本件告訴人提出告訴時，於告訴狀中有主張
    ，被告等人竊取告訴人之電磁紀錄，除涉嫌違反著作權法外
    ，尚涉有竊盜罪嫌，而竊盜罪並非告訴乃論之罪等語。而請
    求檢察官上訴，經核告訴人請求尚非全然無理，爰依刑事訴
    訟法第344條第3項、第361條提起上訴。
三、經查：關於第(一)點，原判決已敘明並無證據足以證明被告等
    係以重製於光碟之方法犯罪等情甚詳，被告於本院亦否認有
    此情事，告訴人又無法進一步提出證據以證其實，所為指摘
    純屬推測，不足憑信。次關於第(二)點，按「所謂已受請求之
    事項未予判決之違法，係指其請求事項屬於訴之範圍（例如
    起訴或上訴部分）應由法院審理判決，而法院竟未為任何裁
    判者而言，並非當事人在訴訟上之一切主張，均包括在內（
    最高法院23 年上字第624號判例意旨參照）。經查，本件公
    訴人係起訴被告二人違反著作權法第91 條第1項之罪嫌，被
    告丙○○另涉犯同法第91 條之1之罪嫌，原審僅在此範圍內
    審理裁判，核無違誤，上訴意旨所指事項未在起訴範圍內，
    原審未為審酌，無何不當。綜上，檢察官之上訴為無理由，
    應予駁回。
據上論斷，應依刑事訴訟法第三百七十三條、第三百六十八條，
判決如主文。
本案經檢察官甲○○到庭執行職務。
中    華    民    國    97    年    3    月     27    日
            刑事第四庭    審判長法  官  洪  耀  宗
                                法  官  陳  欣  安
                                法  官  江  德  千
上列正本證明與原本無異。
不得上訴。
                                書記官  吳  麗  琴
中    華    民    國    97    年    3    月     27    日


司法院資訊處製作；財團法人民間司法改革基金會備份。
